# 逆流交易合并抵消

提问人：zhs7403 时间：2015-01-25 17:27:27
陈老师，逆流交易中比如是销售固定资产，按照 33 号的第 36 条，需要在少数股东中分享，即视同该业务没有发生。今后合并口径母公司每年多计提的折旧我理解在合并口径冲回时也需要在少数股东分配-即每年增加了少数股东权益。如果子公司被处置，合并口径固定资产价值不变，那么母公司多计提折旧部分每年转回部分如何分配少数股东？还是说这部分溢价金额按照权益交易原则在处置时候挂资本公积（今后金额始终不变），待母公司合并口径重计提折旧金额是转为投资收益？

回答人：chenyiwei
子公司处置后，这部分母公司多计提折旧部分每年转回部分就不再分配给少数股东，全部作为归属母公司股东的损益。在处置子公司的时点上，计算处置损益时，子公司的净资产是按照扣减这部分未实现损益后的金额计算的，而不是直接依据其帐面数，这就相当于在处置时点一次性地将未实现损益中归属于少数股东的部分分配给少数股东了。

提问人：zhs7403 时间：2015-01-26 15:30:29
陈老师,认真思考了一下，您看我理解是否正确 （折旧年限 10 年）
1 、顺流FA， 50 万，溢价 100 万 子公司固定资产每年计提折旧 10 万，多计提的 5 万相当于处置到集团外，因为顺流，回转该 5 万时相当于增加母公司利润，不考虑分配少数股东
2 、逆流FA， 50 万，溢价 100 万 母公司固定资产每年计提折旧 10 万，多计提的 5 万相当于处置到集团外，因为逆流，回转该 5 万时需要在母公司和少数股东间分配
3 、顺流FA， 50 万，溢价 100 万 子公司固定资产每年计提折旧 10 万， 12 个月后母公司卖出子公司全部股权，则母公司 dr 期初未分配50 CR FA 50;DR 累计折旧5 CR 期初未分配 5 DR FA 45 CR 投资收益 45 ，即因为子公司处置，视同FA处置，实现母公司内部未实现利润
4 、逆流FA， 50 万，溢价 100 万 母公司固定资产每年计提折旧 10 万， 12 个月后母公司卖出子公司全部股权，则母公司 dr 期初未分配50 CR FA 50; DR 累计折旧 5 CR 期初未分配 5 DR 少数股东权益 9 CR 少数股东损益 9 （假如子公司少数股东20%） 因为子公司被处置，FA保留母公司账面价值不变，今后每年转回的累计折旧多计提的全部给母公司，同时处置时实现子公司少数股东的内部未实现利润。即母公司没实现内部交易损益，而子公司实现了。但具体处置时如何抵消没有想清楚。我理解是先按照常规的方式做子公司处理（先不减除该笔溢价 50 万），然后做则母公司 dr 期初未分配 50 CR FA 50;DR 累计折旧 5 CR 期初未分配 5 DR 少数股东权益 9 CR 少数股东损益 9 （假如子公司少数股东20%）也就是回复母公司和子公司没实现内部交易损益，同时子公司已经实现了 9 万，则CR 少数股东损益 9 CR 少数股东权益 .少数股东损益并入母公司合并报表，少数股东权益则因为年底 0 ，所以无所谓。
还有1--4我的理解对吗

回答人：chenyiwei
大体上可以这样理解。对于 4 ，合并报表层面将未实现损益中对应于少数股权的部分也纳入了处置损益的计算（处置损益计算的完整公式请参考IFRS 10.B98），原分配给少数股东的未实现损益就此实现。

提问人：Allen47 时间：2015-06-25 15:58:21
目前新的准则中，内部未实现交易需要按照 33 号的第 36 条进行处理。实际上就避免了通过子公司亏本与母公司进行交易，而导致归属于母公司的收益增加，而归属于少数股东的收益减少。陈版，可以这样理解吗？

回答人：chenyiwei
主要考虑是：根据修订后合并报表准则第 36 条的抵消金额分配原则，可以在合并报表层面完全消除内部交易的影响，就视同这个内部交易完全没有发生过一样，包括对权益和损益在多数／少数股东之间的分配也不影响。